臺灣高等法院刑事判決
110年度上訴字第2035號
上  訴  人  
即  被  告  徐信勵





上列上訴人即被告因違反洗錢防制法等案件，不服臺灣桃園地方
法院109年度易字第680號，中華民國110年2月26日第一審判決（
起訴案號：臺灣桃園地方檢察署109年度偵緝字第341號），提起
上訴，本院判決如下：
    主  文
上訴駁回。
    事實及理由
一、經本院審理結果，認第一審以上訴人即被告徐信勵一行為犯
    刑法第30條第1項前段、第339條第1項之幫助詐欺取財罪及
    刑法第30條第1項前段、洗錢防制法第14條第1項之幫助一般
    洗錢罪，為想像競合犯，從一重論以幫助一般洗錢罪，判處
    有期徒刑3月，併科罰金新臺幣10,000元，並諭知罰金如易
    服勞役之折算標準為新臺幣1,000元折算1日, 認事用法及量
    刑均無不當，應予維持，並引用第一審判決書記載之事實、
    證據及理由（如附件）。
二、被告上訴意旨略以:伊係在臉書社群看到以身分證借款之廣
    告，因急需用款方加入對方的line聯絡，對方有要求伊交付
    存摺、金融卡，伊有詢問是否會供不法用途，對方有跟伊確
    認不會做不法使用，伊方提供存摺、金融卡予對方，伊係因
    信用不良方找民間借款，如果不是為借款，誰會將資料提供
    予他人?伊發現被騙後，有打電話跟銀行掛失，並請銀行確
    認是否有異常交易，銀行表示沒有異常交易紀錄，伊才放心
    ，本件伊是被騙，伊也是被害人云云。
三、經查:
　㈠原審判決依憑被告之供述、證人即告訴人郭倩瑜之證述、被
    害人蕭馥珈之供述、中華郵政股份有限公司108 年8 月26日
    儲字第1080197143號函檢附之上開郵局帳戶開戶資料、交易
    明細、一卡通票證股份有限公司函文等證據，認定被告本件
    幫助詐欺取財之犯行，已詳敘所憑之證據與認定之依據，並
    逐一說明被告所提抗辯不足採信之理由，並無任何憑空推論
    之情事，亦與經驗法則、論理法則無違，。
　㈡被告雖提出其稱為與之聯絡之民間貸款集團成員之line對話
    內容，證明伊亦係本案之受害人云云。惟:
　1.被告於本院準備程序時陳稱:109年7月16日下午即寄出其所
    有上開帳戶之存摺及金融卡等語明確(本院卷第126頁)，此
    亦與被告提出其自稱民間貸款集團成員之line對話內容相符
    (原審卷第73頁至第98頁)。
　2.而觀之被告所提出其自稱與民間貸款集團成員之line對話內
    容，被告係與該集團成員相約於109年7月21日會面，然於該
    日11時30分許，對方未依約出現，伊數次與對方聯絡未果後
    ，乃於同日中午11時50分許，致電予中華郵政客服人員掛失
    上開金融卡，此有被告所提出之前開line對話內容及中華郵
    政股份有限公司於110年9月13日儲字第1100250229號函檢送
    被告掛失上開金融卡之對話光碟1份(本院卷第107頁)在卷足
    憑。而被告於本院準備程序時自述:其係該日11點半知悉自
    己遭騙等語(本院卷第127頁)，然細繹被告與中華郵政客服
    人員掛失上開金融卡之對答內容，客服人員有詢問被告卡片
    何時遺失及遺失原因為何?被告答以:應該係這2、3天左右遺
    失，因為伊今天找，找不到等語明確，此有本院勘驗上開光
    碟之勘驗筆錄1份在卷足憑(本院卷第120頁)。衡以常情，倘
    如其所述其係因發現遭騙始致電予中華郵政客服人員掛失，
    其理應告知客服人員上情，除可免損失擴大，且亦可確保伊
    無相關刑事責任，然被告非但對於有將該金融卡、存簿交付
    民間集團借款乙事隻字未提，甚而謊稱:伊係單純這2、3天
    找不到等語，此顯有悖於常情。況倘如被告所述係遭詐騙，
    理應心急如焚，惟其於同日11時30分許詢問對方後，即未見
    有何積極聯絡或催討行為，迄翌日亦僅傳送「????」及「假
    的」等語句，亦未報警以尋求協助，態度極度淡定，此益徵
    被告對於其所有上開帳戶存摺、提款卡係供詐欺集團使用乙
    節，了然於胸。
　㈢至被告聲請本院調取臺灣臺北地方法院96年度簡字第3745號
    全卷以證明其先前所涉幫助詐欺取財案件，係因伊朋友拿伊
    帳戶做人頭云云，此部分臺灣臺北地方檢察署函覆本院該卷
    宗業已奉准銷毀，此有函文1分在卷足憑，故此部分證據自
    無從調查，亦併此敘明之。
　㈣綜上所述，本件被告提起上訴，否認犯罪，指摘原審認事用
    法違誤，為無理由，應予駁回。
據上論斷，應依刑事訴訟法第373條、第368條，判決如主文。
本案經檢察官吳佳美提起公訴，檢察官侯名皇到庭執行職務。
中　　華　　民　　國　　110 　年　　10　　月　　28　　日
                  刑事第四庭    審判長法　官  陳筱珮
                                      法　官  羅郁婷
                                      法　官  柯姿佐
以上正本證明與原本無異。
如不服本判決，應於收受送達後20日內向本院提出上訴書狀，其
未敘述上訴之理由者並得於提起上訴後20日內向本院補提理由書
（均須按他造當事人之人數附繕本）「切勿逕送上級法院」。
                                      書記官  蔡於衡
中　　華　　民　　國　　110 　年　　10　　月　　28　　日
附錄：本案論罪科刑法條全文
洗錢防制法第2條
本法所稱洗錢，指下列行為：
一、意圖掩飾或隱匿特定犯罪所得來源，或使他人逃避刑事追訴
    ，而移轉或變更特定犯罪所得。
二、掩飾或隱匿特定犯罪所得之本質、來源、去向、所在、所有
    權、處分權或其他權益者。
三、收受、持有或使用他人之特定犯罪所得。
洗錢防制法第14條
有第二條各款所列洗錢行為者，處7年以下有期徒刑，併科新臺
幣5百萬元以下罰金。
前項之未遂犯罰之。
前二項情形，不得科以超過其特定犯罪所定最重本刑之刑。
中華民國刑法第339條
（普通詐欺罪）
意圖為自己或第三人不法之所有，以詐術使人將本人或第三人之
物交付者，處5年以下有期徒刑、拘役或科或併科50萬元以下罰
金。
以前項方法得財產上不法之利益或使第三人得之者，亦同。
前二項之未遂犯罰之。